福建金門地方法院民事裁定
109年度司繼字第107號
聲  請  人  沈格萍
關  係  人  財政部國有財產署北區分署
法定代理人  郭曉蓉
上列聲請人聲請選任被繼承人林金銅之遺產管理人事件，本院裁
定如下：
  主  文
選任財政部國有財產署北區分署為被繼承人林金銅（男，民國00
年0月0日生，原籍設：金門縣金沙鎮山后村1鄰152戶，經本院10
6年度亡字第7號裁定宣告於民國94年7月1日下午12時死亡）之遺
產管理人。
准對被繼承人林金銅之繼承人為承認繼承之公示催告。
被繼承人林金銅之大陸地區以外之繼承人，應於本公示催告最後
揭示於本院公告處、司法院資訊網路之翌日起7個月內向遺產管
理人承認繼承。上述期限屆滿，無繼承人承認繼承時，被繼承人
林金銅之遺產，於清償債權，並交付遺贈物後，如有賸餘即歸屬
國庫。
程序費用由被繼承人林金銅之遺產負擔。
  理  由
一、按繼承開始時，繼承人之有無不明者，由親屬會議於1個月
    內選定遺產管理人，並將繼承開始及選定遺產管理人之事由
    ，向法院報明；親屬會議依前條規定為報明後，法院應依公
    示催告程序，定6月以上之期限，公告繼承人，命其於期限
    內承認繼承；又無親屬會議或親屬會議未於前條所定期限內
    選定遺產管理人者，利害關係人或檢察官，得聲請法院選任
    遺產管理人，並由法院依前項規定為公示催告，民法第1177
    條、第1178條分別定有明文。是繼承開始時，繼承人有無不
    明，而無親屬會議或親屬會議未於繼承開始時1個月內選定
    遺產管理人者，利害關係人即得聲請法院選任遺產管理人，
    並不以先行召集親屬會議為法院選任遺產管理人前置程序之
    必要。
二、本件聲請意旨略以：聲請人之祖父林宗苔於60年9月28日死
    亡，留有金門縣○○鎮○○段00地號等土地之遺產，被繼承人林
    金銅、林火炎與聲請人之母林品治為兄妹均係繼承人，公同
    共有該等土地，聲請人之母林品治於74年2月17日死亡，林
    金銅經本院106年度亡字第7號民事裁定宣告於94年7月1日下
    午12時死亡，聲請人為辦理土地分割繼承登記，爰聲請選任
    林金銅之遺產管理人等語。
三、經查，聲請人主張之上開事實，業據提出金門縣地政局土地
    登記案件補正通知書、戶籍資料等件為憑，並經本院查調本
    院受理民事、家事事件清單及106年度亡字第7號案卷，暨向
    地政局為相關函詢，堪認被繼承人林金銅之繼承人有無係不
    明狀態，且無親屬會議選定遺產管理人向本院報明，是聲請
    人就與被繼承人林金銅公同共有之土地為分割繼承登記，自
    有法律上利害關係，得為本件聲請。
四、按無人承認繼承之遺產，於清償債權並交付遺贈物後，如有
    賸餘，應歸屬國庫；又非公用財產，以財政部國有財產署為
    管理機關，民法第1185條及國有財產法第12條分別定有明文
    。財政部國有財產署依法係非公用財產之管理機關，備有財
    產管理之專才，並具相當之公信力，而其經費支出雖屬國家
    資源，但保護無人繼承之財產，亦為政府之義務。據聲請人
    之主張，關於林宗苔遺留之金門縣○○鎮○○段00地號等土地，
    被繼承人林金銅既有應繼分，且迄今尚無人繼承或主張權益
    ，即有涉最終是否歸屬國庫之情事。從而，本院立於公益需
    求之考量，爰選任財政部國有財產署北區分署為被繼承人林
    金銅之遺產管理人，並依法為承認繼承之公示催告。
五、依家事事件法第127條第4項，裁定如主文。
六、如不服本裁定，應於裁定送達後10日內向本院提出抗告狀，
    並繳納抗告費新台幣1,000元。
中華民國110年9月23日
                  家事庭司法事務官